臺灣臺南地方法院柳營簡易庭小額民事判決
111年度營小字第525號
原      告  何思蓉  住○○市○○區○○○000○0號

被      告  吳銘峰
上列被告因過失傷害案件(本院110年度交簡字第3984號)，原告
提起請求損害賠償之刑事附帶民事訴訟（本院111年度交簡附民
字第62號），經刑事庭裁定移送前來，本院於民國111年10月6日
言詞辯論終結，判決如下：
    主  文
一、被告應給付原告新臺幣2,114元，及自民國111年4月2日起至
    清償日止，按週年利率百分之5計算之利息。
二、原告其餘之訴駁回。
三、本判決第一項得假執行。
四、原告其餘假執行之聲請駁回。
    事實及理由
一、被告經合法通知，無正當理由未於言詞辯論期日到場，核無
    民事訴訟法第386條所列各款情事，爰依原告之聲請，准由
    其一造辯論而為判決。
二、原告起訴主張：被告於民國110年1月21日下午3時21分許，
    騎乘車牌號碼000-000號普通重型機車，沿臺南市新營區建
    業路由東往西方向行駛，至建業路與新生路交岔路口時，本
    應注意車前狀況及行駛至無號誌路口時應減速慢行，而依當
    時天候晴、日間自然光線、柏油路面乾燥、無缺陷、無障礙物
    、視距良好等客觀情狀，並無不能注意之情事，竟疏未注意及
    此，在未減速情形下貿然直行欲通過上述無號誌交岔路口，
    適有原告駕駛車牌號碼000-0000號自用小客車沿建業路由西往
    東方向行駛，駛至該路口時，跨越雙黃線提前左轉欲駛進新
    生路(由南往北方向)，兩車因而於建業路79號前發生碰撞，
    致原告受有右側前臂擦挫傷、雙小腿挫傷等傷害，原告爰依
    侵權行為法律關係，請求被告給付急診醫療費用新臺幣（下
    同）688元、後續醫療費用360元、3日不能工作之損失4,032
    元(每日1,344元)及精神慰撫金5萬元，合計5萬5,080元。並
    聲明：㈠被告應給付原告5萬5,080元，及自起訴狀繕本送達
    翌日起至清償日止，按週年利率百分之5計算之利息。㈡請准
    供擔保宣告假執行。
三、被告未於言詞辯論期日到場，亦未提出書狀作何聲明或陳述
    。
四、本院之認定：
　㈠原告主張被告於上述時間、地點，騎乘車牌號碼000-000號普
    通重型機車，沿臺南市新營區建業路由東往西方向行駛，至
    建業路與新生路交岔路口時，在未減速情形下貿然直行欲通
    過該路口，適有原告駕駛車牌號碼000-0000號自用小客車沿建
    業路由西往東方向行駛，駛至同路口時，跨越雙黃線貿然提
    早左轉欲駛進新生路(由南往北方向)，兩車於建業路79號前
    發生碰撞，致原告受有右側前臂擦挫傷、雙小腿挫傷等傷害
    之事實，有原告提出之奇美醫療財團法人柳營奇美醫院（下
    稱柳營奇美醫院）110年1月21日診斷證明書在卷可稽(見附
    民卷第7頁)，並經本院依職權調取刑事案件【原告就上述事
    實提起刑事告訴，經臺灣臺南地方檢察署檢察官偵查後以11
    0年度偵字第15007號提起公訴，本院刑事庭以110年度交簡
    字第3984號判決本件被告犯過失傷害罪，處拘役30日(得易
    科罰金)確定在案】，核閱卷附警詢筆錄、談話紀錄表、柳
    營奇美醫院診斷證明書、道路交通事故現場圖、道路交通事
    故調查報告表㈠㈡及現場照片屬實（參刑事案件警卷第3至13
    、27至43、49至57、69至89頁），且被告經本院合法通知，
    未於言詞辯論期日到場，亦未提出書狀為任何聲明或陳述，
    視同自認，故本院綜合上述證據調查之結果，堪認原告之主
    張為真正。
　㈡按因故意或過失，不法侵害他人之權利者，負損害賠償責任
    ；汽車、機車或其他非依軌道行駛之動力車輛，在使用中加
    損害於他人者，駕駛人應賠償因此所生之損害；不法侵害他
    人之身體或健康者，對於被害人因此喪失或減少勞動能力，
    或增加生活上之需要時，應負損害賠償責任；不法侵害他人
    之身體、健康、名譽、自由、信用、隱私、貞操，或不法侵
    害其他人格法益而情節重大者，被害人雖非財產上之損害，
    亦得請求賠償相當之金額，民法第184條第1項前段、第191
    條之2前段、第193條第1項、第195條第1項前段分別定有明
    文。次按汽車行駛時，駕駛人應注意車前狀況及兩車並行之
    間隔，並隨時採取必要之安全措施；行經無號誌之交岔路口
    ，應減速慢行，作隨時停車之準備，道路交通安全規則第94
    條第3項前段、第93條第1項第2款亦分別有所明定。查被告
    為普通重型機車駕駛人，自應注意並遵守上述交通規範，而
    依當時天候晴、日間自然光線、柏油路面乾燥、無缺陷、無障
    礙物、視距良好等客觀情狀，並無不能注意之情事，被告行經
    該無號誌路口卻疏未注意車前狀況，亦未減速慢行，導致系
    爭事故發生，被告行為應具有過失，且與原告所受傷勢間具
    有相當因果關係，自應負過失侵權行為之損害賠償責任，則
    原告依侵權行為法律關係請求被告給付損害賠償，核屬有據
    。茲就原告請求賠償之項目及金額，分別審酌如后：
　1.急診醫療費用688元、後續醫療費用360元：原告主張因系爭
    事故受傷而就醫治療，支出急診醫療費用688元、後續醫療
    費用360元，共計1,048元，有其提出之柳營奇美醫院110年1
    月21日診斷證明書、收據及110年1月25日收據附卷可憑，經
    核應屬治療其傷勢之必要費用，堪可准許。
　2.不能工作3日之損失共4,032元(每日1,344元)：原告因系爭
    事故受傷後至柳營奇美醫院治療，該院固開立診斷證明書記
    載：出院後宜休養3日並門診追蹤觀察等語(見附民卷第7頁)
    ，惟原告本件傷勢僅為右側前臂擦挫傷、雙小腿挫傷，是否
    已達不能工作之狀態，並非無疑，且原告就其主張因3日不
    能工作，致每日受有1,344元，共計4,032元不能工作之損害
    ，亦未能提出其他相關證據證明，經其於本院111年10月6日
    言詞辯論期日陳述明確，故其此部分之請求，難認有據，應
    無理由。
　3.精神慰撫金5萬元：
　⑴按被害人受有非財產上損害，請求加害人賠償相當金額之慰
    撫金時，法院對於慰撫金之量定，應斟酌實際加害情形、所
    造成之影響、被害人痛苦程度、兩造之身分、地位、經濟情
    形及其他各種狀況，以核定相當之數額。原告因被告上述過
    失侵害行為而受有本件傷勢，其精神上受有相當程度之痛苦
    ，自屬當然，故其請求被告賠償其非財產上之損害，即屬有
    據。
　⑵本院審酌本件事故發生之情狀、原告所受傷勢及精神上所受
    痛苦程度、兩造之年齡、經濟狀況、財產等情(參卷附稅務
    電子閘門所得調件明細表)，並參酌原告教育程度為大學畢
    業、未婚、職業為自營業；被告教育程度為專科畢業，未婚
    (經原告於本院言詞辯論期日陳明在卷，並有兩造之個人戶
    籍資料附卷可參，見110年度交簡字第3984號刑事卷第11、1
    5頁)等一切情狀，認原告得請求之精神慰撫金應以6,000元
    為適當。
　⑶綜上，原告可請求被告賠償之金額合計為7,048元【計算式：
    1,048元(醫療費用)+6,000元(精神慰撫金)=7,048元】，逾
    此部分之請求，則屬無據。
　㈢復按損害之發生或擴大，被害人與有過失者，法院得減輕賠
    償金額，或免除之，民法第217條第1項定有明文，此項規定
    之目的，在謀求加害人與被害人間之公平，故在裁判上法院
    得以職權減輕或免除之（最高法院85年台上字第1756號判例
    號判例參照）。再按汽車行駛至交岔路口，左轉彎時，應距
    交岔路口30公尺前顯示方向燈或手勢，換入內側車道或左轉
    車道，行至交岔路口中心處左轉，並不得占用來車道搶先左
    轉，且轉彎車應讓直行車先行，道路交通安全規則第102條
    第1項第5款、第7款分別定有明文。查本件被告行經無號誌
    交岔路口未注意車前狀況及未減速慢行，其行為顯有過失，
    已如前述；另原告駕駛自用小客車，其行駛至無號誌交岔路
    口，本應注意需行至交岔路口中心處左轉，不得占用來車道
    搶先左轉，且轉彎車應讓直行車先行，然疏未注意，貿然左
    轉而與被告騎乘之機車發生碰撞，足徵原告行為亦具有過失
    。故本院審酌上情，認原告過失駕駛行為為肇事主因而應負
    擔百分之70之過失責任，被告為肇事次因而應負擔百分之30
    之過失責任，較屬合理。故依上述過失相抵法則，減輕被告
    賠償責任百分之70後，原告得請求之賠償金額為2,114元【
    計算式：7,048元×30%≒2,114元，元以下4捨5入】，逾此範
    圍之請求，為無理由，應予駁回。
　㈣末按給付無確定期限者，債務人於債權人得請求給付時，經
    其催告而未為給付，自受催告時起，負遲延責任；其經債權
    人起訴而送達訴狀，或依督促程序送達支付命令，或為其他
    相類之行為者，與催告有同一之效力；遲延之債務，以支付
    金錢為標的者，債權人得請求依法定利率計算之遲延利息；
    應付利息之債務，其利率未經約定，亦無法律可據者，週年
    利率為百分之5，民法第229條第2項、第233條第1項前段及
    第203條分別定有明文。原告本件請求被告應給付上述侵權
    行為損害賠償之金額，係以支付金錢為標的，且無確定給付
    期限，故原告就其得請求之金額，請求自起訴狀繕本送達被
    告翌日即111年4月2日(見附民卷第11頁)起至清償日止，按
    週年利率百分之5計算之利息，併應准許。
五、綜上所述，原告依侵權行為法律關係，請求被告給付2,114
    元，及自111年4月2日起至清償日止，按週年利率百分之5計
    算之利息，為有理由，應予准許；逾此部分之請求，則屬無
    據，應予駁回。
六、本件為刑事附帶民事訴訟，而由本院刑事庭移送民事庭審理
    ，依刑事訴訟法第505條第2項之規定，免納裁判費，且至本
    件言詞辯論終結時，亦未發生其他訴訟費用，故不另為裁判
    費負擔之諭知，附此敘明之。
七、本件原告勝訴部分，係就民事訴訟法第436條之8適用小額訴
    訟程序所為被告敗訴之判決，依同法第436條之20規定，應
    依職權宣告假執行，原告雖陳明願供擔保聲請假執行，該聲
    請僅督促法院職權發動，爰不另為供擔保之諭知。至原告敗
    訴部分，其該部分之請求既無理由，假執行之聲請亦失所依
    附，應併予駁回。
中　　華　　民　　國　　111 　年　　10　　月　　21　　日
　　　　　　　　　柳營簡易庭  法　官  陳郁婷
以上正本證明與原本無異。
如不服本判決，應於送達後20日內，向本院提出上訴狀並表明上
訴理由，如於本判決宣示後送達前提起上訴者，應於判決送達後
20日內補提上訴理由書（須附繕本）。
對於小額程序之第一審判決之上訴，非以其違背法令之理由，不
得為之。且上訴狀內應記載表明（一）原判決所違背之法令及其
具體內容。（二）依訴訟資料可認為原判決有違背法令之具體事
實者。如委任律師提起上訴者，應一併繳納上訴審裁判費。
中　　華　　民　　國　　111 　年　　10　　月　　25　　日
                              書記官  謝靜茹